【裁判字號】    92,訴,470
【裁判日期】    920815
【裁判案由】    違反毒品危害防制條例
【裁判全文】
臺灣屏東地方法院刑事判決                          九十二年度訴字第四七號
    公  訴  人  臺灣屏東地方法院檢察署檢察官
    被      告  甲○○
右列被告因違反毒品危害防制條例案件，經檢察官聲請簡易判決處刑（九十二年度毒
偵字第九六號），本院改依通常程序審理，判決如左：
    主  文
甲○○施用第一級毒品，累犯，處有期徒刑拾月。
    事  實
一、甲○○曾於民國八十二年三月間，因違反肅清煙毒條例等案件，經台灣台東地方
    法院判處有期徒刑六年確定（八十一年訴字第二八六號），並於八十八年四月二
    日執行完畢。惟仍不知警惕，復因施用毒品案件，經法院裁定送強制戒治、停止
    戒治交付保護管束期滿，而由台灣屏東地方法院檢察署檢察官於八十九年六月三
    十日以八十九年度戒毒偵字第二八六號為不起訴處分確定。然甲○○並未因此戒
    除毒癮，旋又因施用毒品，經本院裁定令入戒治處所強制戒治，並由公訴人提起
    公訴，而由台灣高等法院高雄分院於九十年十一月二十九日以九十年度上訴字第
    一一一九號判決判處有期徒刑一年六月確定（尚未執行完畢）。詎甲○○於本院
    裁定停止前開強制戒治、交付保護管束期間內（九十年七月三日起停止戒治），
    又基於施用第一級毒品海洛因之犯意，於九十一年七月七日凌晨二時二十五分回
    溯四十八小時至九十六小時內某時，在不詳地點，施用第一級毒品海洛因一次。
    嗣為警採尿送驗查獲。
二、案經屏東縣警察局屏東分局報請台灣屏東地方法院檢察署檢察官聲請簡易判決處
    刑，本院認為不宜，改依通常程序審理。
    理  由
一、訊據被告甲○○矢口否認有於右開時間內施用海洛因毒品，辯稱：查獲當時我已
    經戒掉毒品了，我在被查獲前一個月左右有吸食，六月間吸最後一次云云。經查
    ：被告於九十一年七月七日凌晨二時十五分為警查獲時所採取之尿液，經先後送
    往屏東縣衛生局及長榮大學檢驗結果均呈嗎啡陽性反應，茲有屏東縣衛生局屏縣
    衛檢六字第九一○一九五號煙毒及麻醉藥品類委託檢驗結果通知書及長榮大學確
    認報告各一紙在卷可稽。而施用海洛因毒品者，可由其尿液中檢驗出毒品代謝物
    之時間，在一般情形下約為服用後二至四天，此亦有行政院衛生署管制藥品管理
    局九十二年三月十日管檢字第○九二○○○一四九五號函附卷供憑。因此被告曾
    於採尿前四十八小時至九十六時內服用海洛因毒品一節，應堪認定，其空言否認
    未於該時段內施用海洛因毒品云云，要無可採。此外，被告曾於八十九年間，因
    施用毒品，經強制戒治期滿，由檢察官為不起訴處分；復於九十年再度因施用毒
    品，經送往戒治所強制戒治，並經法院判處有期徒刑一年六月等情，復有台灣屏
    東地法院檢察署檢察官不起訴處分書、台灣高等法院高雄分院判決書及刑案資料
    查註紀錄表各一份在卷可查。本件事證明確，被告犯行堪予認定。
二、按海洛因為第一級毒品，毒品危害防制條例第二條第一項第一款定有明文。被告
    甲○○於經強制戒治，由檢察官為不起訴處分後五年內再度施用海洛因毒品。核
    其所為，係犯毒品危害防制條例第十條第一項之施用第一級毒品罪。其持有毒品
    之行為為施用毒品之犯行所吸收，不另論罪。被告前有如事實欄所示之科刑及執
    行情形，有台灣高等法院被告全國前案紀錄表附卷足憑，其於刑之執行完畢後，
    五年內再犯本件有期徒刑之罪，為累犯，依法加重其刑。茲審酌被告犯罪之動機
  、目的、施用之次數、前已有施用毒品犯行，經強制戒治並判處徒刑後，又再度
    施用，顯見其毒癮甚重，戒毒意志不堅，及其犯後態度等一切情狀，爰量處如主
    文所示之刑，以資懲儆。
三、公訴意旨另依被告甲○○於警訊及偵查中自白：「我最後一次吸食時間為九十一
    年六月三十日二十二時許，．．」等語，認定其曾自九十一年六月間某日起至同
    年七月七日凌晨二時二十五分回溯七十二小時內某時止，「連續」在屏東縣長治
    鄉○○村○○路五八巷四十號等處，連續施用第一級毒品海洛因「多次」。惟被
    告為警查獲後，僅於九十一年七月七日採尿一次，因海洛因毒品代謝物在尿液中
    可檢出之時間，一般情形約為服用後二至四天，有如前述，故前開驗尿報告之檢
    驗結果僅能證明被告於採尿前四天內曾有施用海洛因行為，至於被告自白其於九
    十一年六月三十日施用海洛因毒品之行為及其施用毒品之次數，尚無從依前開驗
    尿報告獲得證明。故公訴意旨認為被告自九十一年六月間某日起至同年七月七日
    凌晨二時二十五分回溯七十二小時內某時連續多次施用毒品部分，除被告之自白
    外，尚乏其他證據可資證明，依刑事訴訟法第一百五十六條第二項之規定，無從
    認定該部分涉犯施用第一級毒品罪。惟公訴意旨認此部分與前揭論罪科刑之施用
    第一級毒品部分有連續犯之關係，為裁判上一罪，爰不另為無罪之諭知。
據上論斷，應依刑事訴訟法第四百五十二條、第二百九十九條第一項前段，毒品危害
防制條例第十條第一項，刑法第十一條前段、第四十七，判決如主文。
中      華      民      國      九十二      年      八    月    十五    日
                                      台灣屏東地方法院刑事第五庭
                                          法  官  王以齊
右正本證明與原本無異。
如不服本判決應於收受本判決後送達後十日內向本院提出上訴書狀，其未敘述上訴理
由者，並得於提起上訴後十日內向本院補提理由書狀（均須按他造當事人之人數附繕
本 ）「切勿逕送上級法院」
                                          書記官   盧姝伶
中      華      民      國      九十二      年      八    月    十五    日
附錄本判決論罪科刑法條：
毒品危害防制條例第十條第一項
施用第一級毒品者，處六月以上五年以下有期徒刑。


司法院資訊處製作；財團法人民間司法改革基金會備份。
